【裁判字號】    96,易,3317
【裁判日期】    970526
【裁判案由】    竊盜
【裁判全文】
臺灣臺北地方法院刑事判決              96年度易字第3317號
公  訴  人  臺灣臺北地方法院檢察署檢察官
被      告  甲○○
選任辯護人  陳衍任律師
上列被告因竊盜案件，經檢察官聲請以簡易判決處刑（96年度偵
字第21217號），本院簡易庭認不宜以簡易判決處刑（96年度簡
字第3845號）
    主  文
甲○○竊盜，處拘役伍拾日，如易科罰金，以新臺幣壹仟元折算
壹日。
    事  實
一、甲○○於民國96年9月23日7時50分許，在臺北市○○區○○
    路486巷37弄8號前，見乙○○所有，置於機車上之2只紙箱(
    內裝有煙火、數位相機、相機套、MP3、清潔刷等物)無人看
    管，竟意圖為自己不法之所有，徒手竊取上開2紙箱及紙箱
    內之上開物品得手後，置於自己所有之腳踏車上載運離去。
    經乙○○向該里長調閱監視錄影帶後，請警循線追查，始知
    上情。
二、案經臺北市政府警察局萬華分局報請臺灣臺北地方法院檢察
    署檢察官偵查後聲請以簡易判決處刑，本院認不宜以簡易判
    決處刑，改依通常程序審理。
    理  由
壹、程序部分：
一、被告甲○○於警、偵訊之供述，非出於強暴、脅迫、利誘、
    詐欺、疲勞訊問、違法羈押或其他不正方法取得，依刑事訴
    訟法第156條第1項、第158條之2得採為證據。
二、按被告以外之人於審判外之陳述，雖不符前4條之規定，而
    經當事人於審判程序同意做為證據，法院審酌該言詞陳述或
    書面陳述作成時之情況，認為適當者，亦得為證據。當事人
    、代理人或辯護人於法院調查證據時，知有第159條第1項不
    得為證據之情形，而未於言詞辯論終結前聲明異議者，視為
    有前項之同意，為刑事訴訟法第159條之5所明定。證人即告
    訴人乙○○於警、偵訊之證述，被告於審判期日均表示無意
    見，上開證人於警訊之供述本院認為適當，依上述規定，得
    為證據；證人於偵查中具結證述，核無顯不可信知其況，依
    同法第159條之1第2項得為證據。
三、後列非供述證據，均非違法取得之證據，且或係從事業務之
    人於業務上製作之證明文書、記錄文書，核無顯不可信情況
    ，故依同法第158條之4反面解釋、第159條之4第2款得為證
    據。
貳、實體部分：
一、訊據被告甲○○固坦承有於上開時間、地點，取走2只箱子
    之事實，惟矢口否認涉有上開竊盜犯行，辯稱：伊於地上撿
    拾之2只箱子為空箱，並無其他物品，至於為何在相機套子
    及相機清潔刷會在家中遭查獲，伊不知情云云。經查，前揭
    犯罪事實，業據告訴人乙○○於偵查時以證人身分具結證稱
    ：「當天我把箱子放在臺北市○○路486巷37弄8號前的機車
    上，96年9月23日早上約8點我有將2個封好的箱子放在機車
    上，我就離開上2樓，拿了行李下來，東西就不見，大紙箱
    裝的是煙火，小紙箱是MP3、數位相機等東西，照片上的相
    機套裝著數位相機，裡面的東西都是我的。（提示照片）被
    告騎腳踏車上的紙箱就是我遺失的箱子。」等語（參偵查卷
    第35頁），告訴人並於本院準備程序時陳稱：「那天要回苗
    栗烤肉，我先把2個紙箱疊在一起放在我住家樓下鄰居的機
    車上面，我上去樓上拿行李，下來時就發現紙箱不見了，紙
    箱裡面有1整箱是鞭炮，價值大約快1萬元，另外1個箱子是
    裝數位相機、喇叭、記憶卡、MP3及一些藥品、盥洗用具。
    前後大約不到2分鐘就不見了。我的紙箱我用膠帶封的很好
    ，不可能只有拿相機。清潔刷子是放相機套子裡面。因為我
    要到鄉下地方玩，怕相機受損，所以特別用3M纖維布包住，
    再附上清潔刷，包住，原來CANON牌相機套剛剛好，套入之
    後無法再放入其他物品，所以我就換RICOH的套子，因為套
    子比較大且可以背在身上。紙箱失竊地點在臺北市○○路
    486巷37弄8號門口機車上。」等語（參本院97年1月28日準
    備程序筆錄第3至4頁）屬實，此外，復有扣押物品目錄表、
    贓物認領保管單、照片5張在卷可資佐證。又據本院當庭勘
    驗錄影監視畫面，確認96年9月23日7時56分42秒，被告騎乘
    腳踏車自畫面上方巷道往前行進，96年9月23日7時56分51秒
    ，從畫面可看出被告所騎乘之腳踏車後方載有2個紙箱。紙
    箱上面均有紙箱蓋子蓋住等情（見本院97年4月28日審判筆
    錄），被告既坦認撿拾2只箱子，並以腳踏車載送，亦自承
    為影片上之人，惟始終無法交代箱內之RICOH牌相機皮套及
    數位相機清潔刷為何會在其中家遭查獲，又前開相機係以扣
    案之相機套包覆，並非分開放置，此為告訴人所陳述明確，
    設若前開物品係他人所竊取，衡情應將相機連同相機套取走
    ，何況相機套本身亦有相當之價值，竊賊何不順手牽羊，卻
    大費周章打開相機套，取走相機而留下相機，此顯與常理不
    符，綜合上述，被告所辯顯係避重就輕，委屬卸責之詞，不
    足採信，本件事證明確，被告犯行洵堪認定，應予依法論科
    。
二、核被告所為，係犯刑法第320條第1項之竊盜罪。爰審酌意圖
    不勞而獲，侵害他人之財產權，所為實屬非是，且參酌被告
    犯罪之動機、目的、犯罪後態度，及本案所竊得物品價值等
    一切情狀，量處如主文所示之刑，並諭知易科罰金之折算標
    準。
三、據上論斷，應依刑事訴訟法第452條、第299條第1項前段，
    刑法第320條第1項、第41條第1項前段，刑法施行法第1之1
    條，判決如主文。
本案經檢察官黃士元到庭執行職務。
中    華    民    國    97    年    5     月    26    日
                  刑事十二庭   法  官  曾正龍
以上正本證明與原本無異。
如不服本判決，應於判決送達後10日內，向本院提出上訴狀。
                               書記官  彭自青
中    華    民    國    97    年    5     月    27    日
附錄本案論罪科刑法條全文：
刑法第320條
意圖為自己或第三人不法之所有，而竊取他人之動產者，為竊盜
罪，處5年以下有期徒刑、拘役或5百元以下罰金。
意圖為自己或第三人不法之利益，而竊佔他人之不動產者，依前
項之規定處斷。
前二項之未遂犯罰之。


司法院資訊處製作；財團法人民間司法改革基金會備份。
